【裁判字號】    99,交聲,516
【裁判日期】    990625
【裁判案由】    違反道路交通管理處罰條例聲明異議
【裁判全文】
臺灣桃園地方法院交通事件裁定         99年度交聲字第516號
原處分機關  交通部公路總局新竹區監理所桃園監理站
異  議  人
即受處分人  甲○○
上列異議人即受處分人因違反道路交通管理處罰條例案件，對於
交通部公路總局新竹區監理所桃園監理站中華民國九十九年四月
十二日所為之處分（原處分案號：桃監裁罰字第五二－CG000
0000號），聲明異議，本院裁定如下：
    主  文
異議駁回。
    理  由
一、原處分意旨略以：異議人即受處分人所有車號三六○五－FP
    號自用小客車，於民國九十八年六月十七日上午六時五十分
    許，行經臺六十四線公路二十三點八公里（往板橋）處「汽
    車行駛快速公路限速七十公里、經測速時速八十二公里、超
    速十二公里（未滿二十公里）」違反道路交通管理事件，經
    臺北縣政府警察局以北縣警交字第CG0000000號舉發
    違反道路交通事件通知單（下稱舉發單）檢具採證照片逕行
    舉發，異議人未依舉發通知單所載應到案日期前到案陳述意
    見或繳納罰鍰，原處分機關爰依道路交通管理處罰條例第三
    十三條第一項第一款、第六十三條、違反道路交通管理事件
    統一裁罰基準及處理細則第四十三條、第四十四條、第六十
    七條之規定，裁處罰鍰新臺幣（下同）四千五百元，並記為
    違規點數一點。
二、異議意旨略以：異議人未收到紅單，也沒有收到郵件招領單
    云云。
三、按汽車行駛高速公路及快速公路，應依速限標誌指示，高速
    公路及快速公路交通管制規則第五條第一項前段定有明文；
    又汽車行駛於高速公路、快速公路或設站管制之道路，不遵
    使用限制、禁止、行車管制及管理事項之管制規則而有行車
    速度超過規定之最高速限或低於規定之最低速限者，處汽車
    駕駛人新臺幣（下同）三千元以上六千元以下罰鍰，並記違
    規點數一點，道路交通管理處罰條例第三十三條第一項第一
    款、第六十三條第一項第一款分別定有明文。末按道路交通
    管理事件統一裁罰基準及處理細則第五條規定，有關文書送
    達之程序，依行政程序法之規定。而依行政程序法第七十二
    條第一項、第七十三條第一項、第七十四條第一項、第二項
    之規定，送達於應受送達人之住居所、事務所或營業所為之
    ，但在行政機關辦公處所或他處會晤應受送達人時，得於會
    晤處所為之；又於應送達處所不獲會晤應受送達人時，得將
    文書付與有辨別事理能力之同居人、受僱人或應送達處所之
    接收郵件人員；又送達不能依前二條規定為之者，得將文書
    寄存送達地之地方自治或警察機關，若由郵務機關送達者，
    得將之寄存於送達地之郵政機關，並作送達通知書二份，一
    份黏貼於應受送達人住居所、事務所、營業所或其就業處所
    門首，另一份交由鄰居轉交或置於該送達處所信箱或其他位
    置，以為送達。又依行政程序法第七十四條第一項規定所為
    之寄存送達，並未準用民事訴訟法第一百三十八條第二項規
    定，自應於寄存送達當日即生送達之效力（臺灣高等法院暨
    所屬法院九十七年法律座談會刑事類提案第四二號審查意見
    參照）。。
四、經查：
  (一)本件異議人即受處分人甲○○所有車牌號碼三六○五－FP號
    自用小客車，於九十八年六月十七日上午六時五十分許，行
    經臺六十四線公路二十三點八公里（往板橋）處「汽車行駛
    快速公路限速七十公里、經測速時速八十二公里、超速十二
    公里（未滿二十公里）」違反道路交通管理事件等情，有上
    揭舉發單、違規照片等件附卷可稽，再依原處分機關所提出
    之現場照片可知，該路段於二十七公里處設置有固定時速「
    七十」公里及「前有測速照相」之標誌及警語，顯見本件異
    議人駕駛之上開自用小客車，行經上開路段，可知悉該路段
    時速為七十公里，且前有測速照相；又雷射測速儀運作之原
    理，主要是依據都普勒效應（Doppler Effect），雷達測速
    照相設備之天線單元所發射之電波於範圍內偵測到待測目標
    後回傳至天線單元，依據上開效應，其發射波與反射波頻率
    之變化可精確計算出待測目標物之速度。再本件用以舉發之
    雷射測速器材本身，亦係通過經濟部標準檢驗局國家標準檢
    驗合格，領有檢驗合格證書，檢定日期為九十八年三月十八
    日，有效日期至九十九年三月三十一日止，此有經濟部標準
    檢驗局雷射測速儀器檢定合格證書一紙附卷足憑，堪認上開
    檢定合格證書為該雷達測速儀器之合格證書，是該組雷達測
    速儀顯係在正常運作下所為之測速，尚無證據顯示該機器有
    故障之虞或所測得之數據有何失真情事，其準確度應屬可信
    。因此，異議人前開違規行為堪以認定。
  (二)異議人固以前情置辯，然查異議人所有車牌號碼三六○五－
    FP號自用小客車之車籍地址及異議人戶籍地址均為桃園縣桃
    園市○○街二八巷二○之一號，此有車號查詢汽車車籍及個
    人基本資料查詢結果各一份在卷可稽。上開舉發通知單於九
    十八年七月十三日送達於異議人上開地址，因未會晤本人，
    亦無受領文書之同居人、受僱人或應送達處所之接收郵件人
    員，遂於同日將上開舉發單寄存於異議人上址所在之郵局，
    並作送達通知書二份，一份黏貼於上址門首，一份置於上址
    信箱或其他適當位置，以為送達等情，此有臺北縣政府警察
    局送達證書一份附卷可考。是上址既確係異議人之住所，且
    本件舉發通知單既已寄存送達於異議人住所所在地之郵局，
    已符合行政程序法第七十二條、第七十四第一項及第二項之
    規定，其送達程序應屬合法，是本件縱令異議人並未見聞或
    親自收受前揭送達通知書，仍自寄存之日即九十八年七月十
    三日已發生送達之效力。至異議人雖辯稱未曾收到任何寄存
    通知云云，惟卷並無何證據可證原舉發機關有漏未送達之情
    ，復參行政程序法上揭所定之寄存送達明文，本不以受送達
    人確實閱覽送達文書內容為必要，僅須符合上開法定程式，
    即屬合法，係屬法律賦予效力之送達方式，否則，法律規定
    應以合法送達為前提要件之各種失權效果，勢將礙難實行，
    故由法律規定賦予送達之效力，俾利法律關係及法律效果之
    確實、安定，此乃前開寄存送達之立法意旨所在，是異議人
    是否收到上開舉發單之寄存通知，並實際閱覽該舉發單之內
    容，核與寄存送達是否生效無涉，是異議人上開所辯，委無
    足採，原舉發機關依前揭地址送達上開舉發通知單，於法尚
    無不合，縱異議人疏於注意而漏未收受前開送達通知，仍應
    認其咎責在己，應自己承擔未能收受送達通知之不利益。
五、綜上所述，異議人確實有本件違規情事，原處分機關依道路
    交通管理處罰條例第三十三條第一項第一款、第六十三條、
    違反道路交通管理事件統一裁罰基準表之規定，裁處異議人
    即受處分人罰鍰四千五百元並記違規點數一點，並無不當。
    本件異議為無理由，應予駁回。
六、據上論斷，應依道路交通管理處罰條例第八十七條第二項，
    道路交通案件處理辦法第十九條，裁定如主文。
中    華    民    國    99    年    6     月    25    日
                  交通法庭    法  官  林玉蕙
以上正本證明與原本無異。
如不服本裁定，應於送達後5 日內，向本院提出抗告狀。
                               書記官  魏里安
中    華    民    國    99    年    7     月    5     日

司法院資訊處製作；財團法人民間司法改革基金會備份。
